Inventaris van het archief van dr. L.G. Kortenhorst [levensjaren 1886-1963], (1764) ca. 1900-1963 (1974)
Nationaal Archief, Den Haag
Collectie 387 L.G. Kortenhorst
Kortenhorst
1764-1974
merendeel 1900-1963
C20521
20.95 meter; 438 inventarisnummers.
Normale geschreven, getypte en gedrukte documenten, geen bijzondere handschriften. Er zitten ook foto's in dit archief, ze zijn te vinden onder inv. nrs. 101, 335, 336, en 436.
Nationaal Archief, Den Haag
Kortenhorst, L.G.
Het archief bevat een omvangrijke correspondentie van 1915 tot 1962, stukken van particuliere aard (met foto's) en stukken betreffende zijn loopbaan. Tot de onderwerpen die aan de orde komen behoren: stukken van de Rijkscommissie van Advies voor Werkverruiming, documentatie over het bedrijfsleven in oorlogstijd (organisatie Woltersom), zuiveringskwesties (waaronder De Telegraaf en Pieter Menten), Marshallplan, annexatie Duitse gebieden, Indonesië, Benelux, Europese samenwerking, Israel en de Waternoodramp 1953. Er zijn stukken over de Katholieke Volkspartij (KVP), kabinetsformaties en de Tweede Kamer. Daarnaast stukken over sociaal economische onderwerpen zoals Bretton Woods en het corporatisme. Tenslotte stukken van bedrijven en instellingen, waarbij Kortenhorst betrokken was zoals 'De Schelde' (Vlissingen), Grasso Machinefabrieken (Den Bosch) en het Hoogheemraadschap Delfland.
Archiefvorming
Geschiedenis van de archiefvormer
Dr. L.G.Kortenhorst (1886-1963) was een vooraanstaand katholiek politicus. Hij begon zijn carrière als advocaat in Amsterdam en secretaris van katholieke werkgeversorganisaties. Tijdens de crisis was hij betrokken bij de werkverruiming. In 1941 richtte hij, samen met zijn zoon J. Kortenhorst, een sociaal-economisch adviesbureau op. In mei 1942 was L.G. Kortenhorst korte tijd gijzelaar in St Michielsgestel. Na de oorlog speelde hij een stuwende rol bij de oprichting van de Stichting van de Arbeid. Kortenhorst was lid van het Landelijk Comité Rechtszekerheid en verdedigde de 'foute' Telegraaf en Pieter Menten. Hij was politiek commentator voor de Volkskrant en was van 1948 tot 1963 voorzitter van de Tweede Kamer.
In 1941 werd door dr. L.G. Kortenhorst en zijn zoon J. Kortenhorst een maatschap gevormd in de vorm van een adviesbureau op economisch terrein.
Dit adviesbureau was nauw betrokken bij de vorming van ideeën over de bedrijfsorganisatie en de staatsorganisatie na het beëindigen van de Tweede Wereldoorlog en zette ook na de bevrijding zijn werkzaamheden voort. Na de oorlog verrichte de oudste vennoot, dr L.G. Kortenhorst, ook werkzaamheden als advocaat. Zijn zoon was secretaris van diverse organisaties op het gebied van het bedrijfsleven.
Geschiedenis van het archiefbeheer
Alle bij het kantoor binnengekomen brieven werden centraal geadministreerd. Vanaf 1943 bestaan er "brievenboeken", waarin alle binnengekomen en uitgaande brieven ingeschreven staan. Vanaf 1946 worden ze per organisatie gerubriceerd en geborgen. Hieronder kwam ook de persoonlijke correspondentie van dr L.G. Kortenhorst als politicus en als voorzitter van diverse werkgeversorganisaties te vallen. Na het overlijden van dr L.G. Kortenhorst in 1963 werd deze wijze van administreren voortgezet. De persoonlijke papieren van Kortenhorst werden beheerd door een familievereniging Kortenhorst, waarvan J. Kortenhorst secretaris was.
In 1971 begon de Tweede Afdeling van het Algemeen Rijksarchief met J. Kortenhorst onderhandelingen over de overdracht van de papieren van dr L.G. Kortenhorst. Het bureau beheerde en registreerde toen de volgende archieven:
Het archief van het Adviesbureau Kortenhorst, inclusief van de advocatenpraktijk van dr L.G. Kortenhorst, onderverdeeld in dossiers op naam en/of onderwerp alfabetisch en twee series correspondentie (Juridisch en Advies).
Het archief van dr L.G. Kortenhorst, bestaande uit series briefwisseling en een verzameling dossiers op nummerlijst, 'gerubriceerd onder de letters Kp (voor "Kortenhorst Privé"), Kv (voor "Kamervoorzitter") en correspondentie over zijn voorzitterschap van verschillende bedrijfsverenigingen.
Het archief van het Landelijk Comité voor Rechtszekerheid.
Het archief van het secretariaat van de R.K. Werkgeversvereniging voor Metaalnijverheid.
Het archief van het comité voor de Belgisch-Nederlands-Luxemburgse Samenwerking.
Het archief van de Atlantische Commissie.
Het archief van de Ierse Vriendenkring, later het Iers-Nederlands Instituut.
In 1974 werd het archiefgedeelte, dat geacht werd betrekking te hebben op de advocatenpraktijk van dr L.G. Kortenhorst als "advocatenarchief Kortenhorst" aan het Algemeen Rijksarchief overgedragen. Het betrof een aantal alfabetisch op trefwoord geordende dossiers uit het archief van het adviesbureau. In 1976 werd dit aangevuld met het archief van het Landelijk Comité voor Rechtszekerheid.
In 1982 werden alle stukken, die volgens de directie van het Adviesbureau Kortenhorst betrekking hadden op de werkzaamheden van dr L.G. Kortenhorst en die niet meer door de administratie behoefden te worden beheerd, aan de Tweede Afdeling van het Algemeen Rijksarchief overgedragen. Hieronder vielen de persoonlijke papieren van dr L.G. Kortenhorst en de chronologisch geordende correspondentie van het Adviesbureau tot 1960.
MAISAO-WOTAP; 2.18
Aanwijzingen voor de gebruiker
Openbaarheidsbeperkingen
Deels openbaar, deels beperkt openbaar (A). Beperking geldt tot 2025 en betreft de dagboeken.
Materiële beperkingen
Aanvraaginstructie
Openbare archiefstukken kunnen online worden aangevraagd en gereserveerd. U kunt dit ook via de terminals in de studiezaal van het Nationaal Archief doen. Om te kunnen reserveren dient u de volgende stappen te volgen:
U maakt een profiel aan op www.gahetna.nl, en logt vervolgens in
Via de archiefinventaris (alleen de beschrijvingen met rode nummers) selecteert u het gewenste archiefstuk door op de knop 'Reserveren' te klikken
In het volgende scherm geeft u aan op welke dag u het archiefstuk wilt inzien
Indien u zich bevindt in de studiezaal en een tafelnummer heeft ontvangen kunt u dit nummer vermelden. Als u geen tafelnummer heeft kunt u tafelnummer 777 laten staan
Vervolgens bevestigt u uw reservering door deze te versturen.
Verwant materiaal
Beschikbaarheid van kopieën
Verwante archieven
Voor meer informatie omtrent enkele onderwerpen is het raadzaam ook te kijken in de archieven van het Adviesbureau Kortenhorst, 1941-1965, het Landelijk Comité voor Rechtszekerheid, 1945-1951 en de Rooms-Katholieke Werkgeversvereniging voor de Metaalnijverheid: Secretariaat, (1947) 1948-1950 respectievelijk onder toegangsnummers 2.18.21.02, 2.18.21.03 en 2.18.21.04.
Beschrijving van de series en archiefbestanddelen
- EERSTE AFDELING: ZENDING 1982
  - STUKKEN VAN ALGEMENE EN VAN PERSOONLIJKE AARD, I.
    - Briefwisseling., a.
      Deze briefwisseling is per inventarisnummer alfabetisch op afzender geordend.
      - Ingekomen brieven., 1915-1941; 1-15
        - 1915-1923, 1
        - Januari 1924-mei 1926, 2
        - Juni 1926-september 1928, 3
        - Oktober 1928-september 1929, 4
        - Oktober 1929-november 1930, 5
        - December 1930-mei 1932, 6
        - Juni 1932-maart 1933, 7
        - April-december 1933, 8
        - Januari-oktober 1934, 9
        - November 1934-september 1935, 10
        - Oktober 1935-augustus 1936, 11
        - September 1936-juni 1937, 12
        - Juli 1937-juni 1938, 13
        - Juli 1938-juni 1939, 14
        - Juli 1939-juli 1941, 15
      - Doorslagen van uitgaande brieven., 1919-1941; 16-22
        - Maart 1919-mei 1926, 16
        - Juni 1926-augustus 1930, 17
        - September 1930-november 1932, 18
        - December 1932-oktober 1934, 19
        - November 1934-december 1936, 20
        - Januari 1937-december 1938, 21
        - Januari 1939-juli 1941, 22
      - Ingekomen en doorslagen van uitgegane brieven., 1941-1962; 23-93
        Tot 1946 is hier ook de correspondentie van het adviesbureau en het advocatenkantoor geborgen.
        - September 1941-15 januari 1942, 23
        - 16 januari-15 april 1942, 24
        - 16 april-31 juli 1942, 25
        - Augustus-oktober 1942, 26
        - November-december 1942, 27
        - Januari-februari 1943, 28
        - Maart-april 1943, 29
        - Mei-augustus 1943, 30
        - September-december 1943, 31
        - Januari-maart 1944, 32
        - April 1944-maart 1945, 33
        - April-juni 1945, 34
        - Juli-augustus 1945, 35
        - September-oktober 1945, 36
        - November 1945, 37
        - December 1945, 38
        - Januari-mei 1946, 39
        - Juni-september 1946, 40
        - Oktober-december 1946, 41
        - Januari-mei 1947, 42
        - Juni-september 1947, 43
        - Oktober 1947-februari 1948, 44
        - Maart-juni 1948, 45
        - Juli-oktober 1948, 46
        - November 1948-april 1949, 47
        - Mei-augustus 1949, 48
        - September-november 1949, 49
        - December 1949-april 1950, 50
        - Mei-september 1950, 51
        - Oktober 1950-februari 1951, 52
        - Maart-augustus 1951, 53
        - September-december 1951, 54
        - Januari-mei 1952, 55
        - Juni-oktober 1952, 56
        - November 1952-maart 1953, 57
        - April-juni 1953, 58
        - Juli-november 1953, 59
        - December 1953-maart 1954, 60
        - April-juli 1954, 61
        - Augustus-oktober 1954, 62
        - November-december 1954, 63
        - Januari-maart 1955, 64
        - April-juni 1955, 65
        - Juli-oktober 1955, 66
        - November 1955-februari 1956, 67
        - 1 maart-15 mei 1956, 68
        - 16 mei-31 juli 1956, 69
        - 1 augustus-15 oktober 1956, 70
        - 16 oktober 1956-15 januari 1957, 71
        - 16 januari-30 april 1957, 72
        - Mei-juli 1957, 73
        - Augustus-oktober 1957, 74
        - November-december 1957, 75
        - Januari-maart 1958, 76
        - April-mei 1958, 77
        - Juni-oktober 1958, 78
        - November 1958-januari 1959, 79
        - Februari-maart 1959, 80
        - April-mei 1959, 81
        - Juni-augustus 1959, 82
        - September-november 1959, 83
        - December 1959-februari 1960, 84
        - Maart-april 1960, 85
        - Mei-juni 1960, 86
        - Juli-oktober 1960, 87
        - November 1960-januari 1961, 88
        - 16 mei 1961-augustus 1961, 89
        - September 1961-januari 1962, 90
        - Februari-mei 1962, 91
        - Juni-september 1962, 92
        - Oktober-december 1962, 93
    - Stukken betreffende zijn persoonlijk leven., b.
      - Stukken betreffende de afwikkeling van de nalatenschap van zijn vader G.P. Kortenhorst., 1920-1930; 94
      - Bijlagen en retroacta bij lijstnummer 94: zakelijke stukken betreffende door de erfgenamen verkochte panden in Amsterdam en Weesp., 1764-1920; 95
      - Stukken betreffende J.A. Kortenhorst: ingekomen brieven bij diverse familieleden bij deze in de Verenigde Staten verblijvende broer., 1908-1938; 96
      - Diverse stukken uit zijn persoonlijk leven: familiebrieven, diploma's, souvenirs, decoraties, etc., Ca. 1900-1961; 97
      - Stukken betreffende een reis naar de Verenigde Staten in 1954., 98-99
        - Algemeen: souvenirs, stukken betreffende de ontvangst van een journalistenprijs, correspondentie., 98
        - Stukken betreffende de aanbieding van een carillon namens de staat der Nederlanden aan de stad Washington., 99
      - Tekst van een toneelstuk, getiteld "1952, toekomstbeeld in twee bedrijven". Gedrukt., z.j.; 100
        Vermoedelijk bestemd voor het Amsterdams Studententoneel, ca. 1910.
      - Foto's, genomen bij officiële gelegenheden in zijn openbaar leven., 1927-1960; 101
      - Huwelijkskrant, uitgegeven bij gelegenheid van het huwelijk van Jan Kortenhorst met Wiet Bloem., 7 februari 1948; 102
      - Stukken betreffende de viering van zijn zeventigste verjaardag., 1956; 103-105
        - Krante-artikelen en teksten van interviews., 103
        - Ingekomen felicitatiebrieven., 104
        - Ingekomen felicitatietelegrammen., 105
      - Krante- en tijdschriftartikelen over Kortenhorst na diens overlijden., 1963-1974; 106
  - STUKKEN, GEORDEND ONDER DE RUBRIEK "POLITIEKE BESCHEIDEN", II.
    Deze stukken zijn door het bureau Kortenhorst genummerd en van een lijst voorzien. De nummers van het bureau Kortenhorst zijn achter de nummers van deze lijst gevoegd.
    - Algemeen., a.
      - Dossiers "Indonesië: stukken betreffende de bestuursstructuur van het Koninkrijk., 1946-1948; 107; 1
      - Dossier "Politieke redevoeringen Indonesië: algemeen, Linggadjati", 1946-1948; 108; 2
      - Stukken betreffende zittingen van het Leids Studentenparlement., 1951-1953; 109; 8
      - Ingekomen rapporten en nota's betreffende de Europese Defensiegemeenschap., 1951-1953; 110; 9
      - Ingekomen brieven van dr E. van Raalte en A.A. van Rhijn over de uitgave van een herdenkingsbiografie van dr D. Bos., 1962; 111; 10
      - Stukken betreffende vergaderingen van de kring Den Haag van de Katholieke Volkspartij., 1945- juli 1948; 112; 15
      - Dossier "erkenning Israël; Heilige plaatsen in Palestinä., 1948-1949; 113; 16
      - Kranteknipsels over Indonesië., 1945-1947; 114; 17
      - Ingekomen stukken betreffende het Congres van Europa., 1948; 115; 18
      - Stukken betreffende voorstellen in de bezettingstijd over de wijziging van het Nederlands staatsbestel, van de grondwet en over de vorming van een corporatieve kamer., 1941-1955; 116; 19
      - Ingekomen adressen en rapporten inzake een Scandinavisch initiatief tot vorming van de Verenigde Staten van Europese Volken., 1927; 117; 20
      - Dossier "internationale parlementaire handelsconferentië., 1930-1937; 118; 21
      - Afschriften van adressen van officieren en onderofficieren van het legercorps uit 1940, houdende toelichtingen bij hun petitie aan koningin Wilhelmina om herstel van de toenmalige verhoudingen., Maart 1946; 119; 23
      - Duplicaten van teksten van zijn bijdrage voor deel V van de serie Parlementaire Geschiedenis van Van Welderen Rengers., z.j.; 120; 25
      - Stukken betreffende de kabinetscrisis van, 1955; 121; 26
      - Reglementen, adressen en stukken betreffende commissies van de Tweede Kamerfractie van de K.V.P., 1946-1948; 122; 27
      - Ingekomen stukken van het Voorlopig Comité tot oprichting van een Nederlandse Organisatie tot hulp aan achtergebleven Gebieden., 1953-1954; 123; 28
      - Stukken betreffende bepalingen in te wijzigingen grondwetten inzake buitenlandse betrekkingen., 1952-1954; 124; 29
      - Aantekeningen van Kortenhorst en "Algemene stukken en brochures" betreffende het Marshallplan., 1947-1948; 125; 30
      - Dossier "Handelspolitieke commissie van de Tweede Kamer"., 1946-1949; 126; 31
      - Stukken betreffende de kabinetsformatie van 1956., 127; 32
      - Kranteknipsels over de kabinetscrisis van 1955., 128; 33
      - Dossier "Commissie van Buitenlandse Zaken van de Tweede Kamer"., 1948-1954; 129; 34
      - Ingekomen stukken betreffende de Raad van Europa en internationale parlementaire organen., 1951-1953; 130; 35
      - Ingekomen adres van de organisatie People's World Convention, met bijlagen., 27 juni 1950; 131; 37
      - Dossier "Interparlementaire unie - Algemeen"., 1947-1952; 132; 38
      - Ingekomen stukken van bewegingen voor een federatief Europa., 1948; 133; 39
      - Ingekomen verslag van het tweede deel van de zevende Algemene Vergadering der Verenigde Naties., 1953; 134; 40
      - Stukken betreffende de derde conferentie der interparlementaire unie van België, Nederland en Luxemburg., 1948; 135; 41
      - Stukken betreffende een parlementair industriebezoek aan het bedrijf De Schelde in Vlissingen., 1957; 136; 43
      - Stukken betreffende voorstellen tot de vorming van een nationale omroep en de oprichting van Radio Nederland Wereldomroep., 1945-1948; 137; 44
      - Stukken betreffende de Nederlandse Vliegtuigindustrie en de vliegvelden Rotterdam en Ypenburg., 1945-1948; 138; 45
      - Stukken betreffende de verkiezingen voor de Tweede Kamer in 1948: redevoeringen, documenten en partijprogramma's., 139; 46
      - Ingekomen stukken betreffende de Europese Gemeenschap voor Kolen en Staal., 1952-1953; 140; 52
      - Stukken betreffende kamerdebatten over voorstellen tot annexatie van Duitse gebieden., 1945-1949; 141; 54
      - Ingekomen verslagen van besprekingen over de totstandkoming van een Raadgevende Interparlementaire Beneluxraad., 1957-1959; 142; 56
      - Ingekomen rapporten over de internationale handelsconferentie te Bretton Woods., 1945-1946; 143; 57
      - Ingekomen stukken betreffende de Indonesische Kwestie (rubriek "Algemeen")., 1945-1950; 144; 58
      - Stukken betreffende intern beraad binnen de Roomskatholieke Staatspartij over de wijziging van het staatsbestel en de oprichting van de Katholieke Volkspartij., 1940-1945; 145; 59
      - Stukken betreffende het plan R. Schuman., 1950-1952; 146; 60
      - Stukken betreffende Publiekrechtelijke Bedrijfsorganisatie (Wetsontwerp 873)., 1947-1949; 147; 61
      - Stukken betreffende het parlementair Beneluxorgaan., 1948-1958; 148; 62
      - 64., Dossier "Organisch kiesrecht".; 1957; 149
      - Stukken betreffende een causerie "behandeling der rijksbegroting door de Staten-Generaal"., 1954-1959; 150; 65
      - Ingekomen verslagen van het Benelux Contactorgaan., 1950-1954; 151; 66
      - Stukken betreffende de viering van zijn 25-jarig kamerlidmaatschap., 1949-1950; 152; 67
      - Stukken betreffende zijn lidmaatschap van het Debatgezelschap in Den Haag., 1937-1961; 153; 69
    - Stukken betreffende de Roomskatholieke Staatspartij en de Katholieke Volkspartij., b.
      - Stukken betreffende de Roomskatholieke Staatspartij, 1926-1941; 154-160
        - Dossier "De neutraliteit van de lucht"., 1939., 154
        - Stukken betreffende zijn voorzitterschap van de kieskring Groningen., 1939., 155
        - Rapporten inzake de Noordoostpolder., 1938., 156
        - Convocaties en vergaderagenda's., 1926-1938., 157
        - Ingekomen brieven en circulaires., 1929-1941., 158
        - Brochures en adresboekjes, uitgegeven door de partij., 1933-1934., 159
        - Dossier betreffende de verkiezingen van 1929 en de bepaling van kwaliteitszetels., 1929., 160
      - Briefwisseling, gevoerd als lid van de Katholieke Volkspartij., 1945-1952; 161-165
        Per eenheid geordend onder rubrieken, getiteld "correspondentie, agenda en notulen, documenten".
        - 1945-1947, 161
        - 1946-1948; correspondentie., 162
        - 1946-1948; agenda's en notulen, documenten., 163
        - Mei 1948-1951, 164
        - 1952, 165
      - Correspondentie betreffende het Centrum voor Staatkundige Vorming., 1946-1957; 166-169
        Per eenheid geordend onder rubrieken, getiteld "correspondentie, agenda's en notulen, documenten".
        - 1946-1950, 166
        - 1951-1952, 167
        - Oktober 1953-december 1954, 168
        - 1956-1957, 169
          Zie voor het vervolg lijstnummer 293.
    - Stukken betreffende zijn voorzitterschap van de Tweede Kamer, c.
      - Correspondentie met mr C.P.M. Romme over het werkprogramma van de Tweede Kamer., 1950-1952; 170; 22
      - Kranteknipsels over de werkwijze van de Tweede Kamer., 1953-1954; 171; 36
      - Stukken betreffende de opstelling van een erelijst van gevallenen van de Tweede Kamer., 1960; 172; 33
      - Dossier inzake het "incident van 15 december 1958", zijnde de behandeling van een wetsontwerp buiten aanwezigheid van de minister., 173; 63
      - Correspondentie, gevoerd als kamervoorzitter., 1948-1962; 174-191
        Per eenheid alfabetisch op afzender geordend.
        - 23 augustus 1948-december 1949, 174
        - Januari 1950-juni 1951, 175
        - Juli 1951-april 1952, 176
        - Mei-december 1952, 177
        - 1953, 178
        - 1954, 179
        - Januari 1955-mei 1956, 180
        - Juni 1956-april 1957, 181
        - Mei 1957-februari 1958, 182
        - Maart-september 1958, 183
        - Oktober-december 1958, 184
        - Januari-mei 1959, 185
        - Juni-november 1959, 186
        - December 1959-mei 1960, 187
        - Juni 1960-april 1961, 188
        - Mei-december 1961, 189
        - Januari-augustus 1962, 190
        - September-december 1962, 191
    - Publicaties en redevoeringen en diverse politieke activiteiten, d.
      - Redevoeringen gevoerd als voorzitter der Tweede Kamer, met teksten van troonredes., 1945-1950; 192; 91
        Zie ook lijstnummers 198 en 226.
      - Concepten en aantekeningen voor politieke redevoeringen., 1918-1936; 193; 92
      - Stukken betreffende artikelen en redevoeringen op economisch terrein., 1926-1952; 194; 94
      - Stukken betreffende artikelen en. redevoeringen op het gebied van de handelspolitiek., 1933-1954; 195; 97
      - Stukken betreffende lezingen op historisch en cultuurhistorisch terrein., 1951-1962; 196; 105
      - Stukken betreffende politieke redevoeringen., 1950-1954; 197; 108
      - Stukken betreffende redevoeringen, gehouden als voorzitter der Tweede Kamer., 1950-1962; 198; 111
        Zie ook lijstnummers 192 en 126.
      - Dossier betreffende redevoeringen, getiteld "Cultureel"., 1920-1955; 199; 115
      - Dossier betreffende redevoeringen en artikelen over sociaal-economische onderwerpen., 1918-1936; 200; 117
      - Stukken betreffende redevoeringen over sociale aangelegenheden., 1917-1930; 201; 121
      - Stukken betreffende redevoeringen over sociale aangelegenheden., 1931-1941; 202; 121
      - --- Dossier "over de collectieve arbeidsovereenkomst"., 1917; 203
      - --- Dossier "praeadvies Volkshuisvesting"., 1923; 204
      - --- Dossier "praeadvies Teylor-systeem"., 1918; 205
      - Manuscript: "Nederland's Economische Ontwikkeling sedert den Wereldoorlog, voorzoverre daarop door overheidsdaden invloed kan worden uitgeoefend"., z.j.; 206
      - Dossier betreffende zijn aandeelhouderschap in de Spaarbank voor Katholiek Nederland en uit de likwidatie van deze spaarbank voortkomende vorderingen op Kortenhorst., 1923-1938; 207; 95
      - Stukken betreffende de viering van zijn 65e verjaardag., 1951; 208; 93
      - Manuscript en gegevens voor deel V van de Parlementaire Geschiedenis over redactie van Van Welderen Rengers., 1955-1956; 209; 98
      - Manuscript behorende bij lijstnummer 209., 210; 110
      - Manuscript van een toneelstuk "Stratonice, treurspel in twee bedrijven"., z.j.. (Ca. 1910); 211; 113
      - Exemplaren van het dagblad Het Vaderland, houdende berichten over de Duitse inval., Mei 1940; 212; 113
      - Ingekomen gelukwensen bij zijn benoeming tot voorzitter van de Tweede Kamer., 1948; 213; 114
      - Stukken betreffende interventies voor het Centraal Brouwerij Kantoor., 1952-1962; 214; 118
      - Dossier "Organisatie van het bedrijfsleven: corporaties"., 1945; 215; 119
      - Tekst van een advies aan Mgr. Aengenent over de vraag of Katholieken zitting mogen hebben in de Rotary., 1930; 216; 120
      - Dossier "Het Isolement der Nederlandsche Katholieken"., 1937-1945; 217; 122
        Zie ook lijstnummer 314.
      - Restanten van exemplaren van artikelen, gestencild verspreid., Ca. 1930-1945; 218; 123
        Met tafel.
      - Gestencild exemplaar van een hoofdstuk "Economische samenwerking. collaboratie, sabotage", bestemd voor een publicatie over het bedrijfsleven tijdens de bezetting., z.j.; 219
      - Exemplaren van de weekberichten "Ordening en verordening", gepubliceerd in het dagblad De Tijd., 1941-1943; 220
      - Exemplaren, van de rubriek "Haagsche Brieven in Oorlogstijd", gepubliceerd in De Tijd., 1939-1943; 221
      - Exemplaren van door Kortenhorst gepubliceerde artikelen in De Volkskrant., 1945-1950; 222
      - Teksten van artikelen en redevoeringen "Economisch algemeen"., 1946-1954; 223-224
        - 1946-1949, 223
        - 1950-1954, 224
      - Diverse artikelen en brochures., 1927-1963; 225
      - Stukken betreffende teksten van troonredes en redevoeringen als voorzitter van de Tweede Kamer., 1948-1961; 226